    

!! !!!Pronominien morfologia

!! Pronominit ovat edelleen vaan kokeiluvaiheessa.

LEXICON 12pronsg !!= @CODE@ on 1., 2. p. yksikkö
+Nom:e K ;
+Gen:nun K ;
+Ill:nhuun K ;
+Par:nnuu K ;
+Ess:nuna    K ;
+Tra:nuksi   K ;
+Ine:nussa   K ;
+Ela:nusta   K ;
+All:nule   K ;
+Ade:nula    K ;
+Abl:nulta   K ;
+Abe:nutta	K ;

LEXICON 12pronsg_short !!= @CODE@ on 1., 2. p. yksikkö
+Gen:un K ;
+Ill:inhuun K ;
+Par:innuu K ;
+Ess:inuna    K ;
+Tra:inuksi   K ;
+Ine:inussa   K ;
+Ela:inusta   K ;
+All:ulle   K ;
+Ade:ulla    K ;
+Abl:ulta   K ;
+Abe:inutta	K ;


LEXICON han_pron
+Nom: K ;
+Gen:en K ;
+Ill:heen K ;
+Par:tä K ;
+Ess:enä    K ;
+Tra:eksi   K ;
+Ine:essä   K ;
+Ela:estä   K ;
+All:ele   K ;
+Ade:elä    K ;
+Abl:eltä   K ;
+Abe:että	K ;


LEXICON 123pronpl  !!= @CODE@ 
+Nom:t K ;
+Acc:iđät 	K ;
+Gen:iđän K ; !!đ 
+Gen+Err/Orth:än K ; ! ?? meän, heän, ...
+Ill:ihiin K ;
+Par:itä K ;
+Ess:inä    K ;
+Tra:iksi   K ;
+Ine:issä   K ;
+Ela:istä   K ;
+All:ile   K ;
+Ade:ilä    K ;
+Abl:iltä   K ;
+Abe:ittä	K ;


LEXICON se_pron
+Nom:se K ;
+Gen:sen K ;
+Ill:siiheen K ;
+Ela:siitä   K ;
+Ine:siinä K ;
+Par:sitä K ;
+Tra:siksi   K ;
+Ess:sinä   K ; 
+All:sille K ;
+Ade:sillä    K ;
+Abl:siltä     K ;


LEXICON netpronpl
+Gen:itten K ; !!nii
+Ill:ihiin K ;
+Ela:istä   K ;
+Ine:issä	K ;
+Par:itä	K ;
+Tra:iksi	K ;
+Ess:inä	K ;
+All:ile	K ;
+Ade:ilä	K ;
+Abl:iltä   K ;
+Abe:ittä	K;


LEXICON tama
+Sg+Nom:mä K ;
+Sg+Gen:män K ;
+Sg+Ill:hän K ;
+Sg+Ess:nä    K ;
+Sg+Ela:stä   K ;
+Sg+Ine:ssä    K ;
+Sg: pronobl_2 ;


LEXICON tuo
+Sg+Nom: K ;
+Sg+Gen:n K ;
+Sg+Ill:hon K ;
+Sg+Ela:sta   K ;
+Sg+Abl:lta   K ;
+Sg: pronobl ;


LEXICON namaobl !! nuoitä
+Pl+Gen:%>tten K ;
+Pl+Ill:%>hin K ;
+Pl+Ela:%>st%^A   K ;
+Pl+Abl:%>lt%^A   K ;
+Pl: pronobl ;


LEXICON pronobl
+Par:%>t%^A K ; !! tuotä
+Tra:%>ksi   K ;
+Ess:%>n%^A    K ;
+Ine:%>ss%^A K ;
+All:%>le K ;
+Ade:%>l%^A    K ;


LEXICON pronobl_2
+Par:%>t%^A K ;
+Tra:%>ksi   K ;
+Ess:%>n%^A   K ; 
+All:%>lle K ;
+Ade:%>ll%^A    K ;
+Abl:%>lt%^A     K ;


LEXICON relkys
+Nom:ka K ;
+Gen:nka K ;
+Ill:%>h^Vn K ;
+Ill:%>h^Vnka K ;
+Par:ta K ;
+Ess:na    K ;
+Tra:ksi   K ;
+Ine:ssa   K ;
+Ela:sta   K ;
+All:lle   K ;
+Ade:lla    K ;
+Abl:lta   K ;


LEXICON mi_rel
+Sg+Nom:kä K ;
+Sg+Gen:nkä K ;
+Sg+Ill:hin K ;
+Sg+Ill:hinkä K ;
+Sg+Par:tä K ;
+Sg+Par+Clt:täs K ;
+Sg+Ess:nä    K ;
+Sg+Tra:ksi   K ;
+Sg+Ine:ssä   K ;
+Sg+Ela:stä   K ;
+Sg+All:lle   K ;
+Sg+Ade:llä    K ;
+Sg+Abl:ltä   K ;

+Pl+Nom:kkä K ;
+Pl+Nom:tkä K ;
+Pl+Gen:nkä K ;
+Pl+Par:tä K ;
+Pl+Ill:hin K ;
+Pl+Ill:hinkä K ;
+Pl+Ess:nä    K ;
+Pl+Tra:ksi   K ;
+Pl+Ine:ssä   K ;
+Pl+Ela:stä   K ;
+Pl+All:lle   K ;
+Pl+Ade:llä    K ;
+Pl+Abl:ltä   K ;




LEXICON joi_relkyspl
+Gen:%>tten K ;
+Ill:%>hin K ;
+Par:%>ita K ;
+Ess:%>na    K ;
+Tra:%>ksi   K ;
+Ine:%>ssa   K ;
+Ela:%>sta   K ;
+All:%>le   K ;
+Ade:%>la    K ;
+Abl:%>lta   K ;

LEXICON kuka_relkys_obl
+Pl+Par:itä K ;
+Sg: kuka_relkys_sgpl ;
+Pl: kuka_relkys_sgpl ;

LEXICON kuka_relkys_sgpl
+Gen:nen   K ;
+Gen:nenkä   K ;
+Ill:nheen  K ;
+Par:tä  K ;
+Ess:nenä    K ;
+Tra:neksi    K ;
+Ine:nessä    K ;
+Ela:nestä    K ;
+All:nele   K ;
+All:lle   K ;
+Ade:nelä    K ;
+Ade:llä    K ;
+Abl:neltä    K ;
+Abl:ltä    K ;

LEXICON kumpi
+Nom:pi K ;
+Gen:man K ;
+Ill:phaan K ;
+Par:ppaa K ; 
+Par:paa K ;
+Ess:pana    K ;
+Tra:maksi   K ;
+Ine:massa    K ;
+Ela:masta    K ;
+All:malle    K ;
+Ade:malla    K ;
+Abl:malta    K ;


LEXICON s1refpron
+Gen:eni K ;
+Ill:heeni K ;
+Par:eeni K ; 
+Par:iäni K ;
+Par:eäni K ;
+Ess:enäni    K ;
+Tra:ekseni   K ;
+Ine:essäni   K ;
+Ela:estäni   K ;
+All:eleni   K ;
+Ade:eläni    K ;
+Abl:eltäni   K ;


LEXICON s2refpron
+Gen:sti K ;
+Ill:heesti K ;
+Par:eesti K ; 
+Par:iästi K ; 
+Par:eästi K ;
+Ess:enästi    K ;
+Tra:eksesti   K ;
+Ine:essästi   K ;
+Ela:estästi   K ;
+All:elesti   K ;
+Ade:elästi    K ;
+Abl:eltästi   K ;


LEXICON p1refpron
+Gen:mä K ;
+Ill:heemä K ;
+Par:eemä K ;
+Par:iämä K ;
+Par:eämä K ;
+Ess:enämmä    K ;
+Tra:eksemmä   K ;
+Ine:essämmä   K ;
+Ela:estämmä   K ;
+All:elemmä   K ;
+Ade:elämmä    K ;
+Abl:eltämmä   K ;

LEXICON p2refpron 
+Gen:nä K ;
+Ill:heenä K ;
+Par:eenä K ; 
+Par:iännä K ; 
+Par:eännä K ;
+Ess:enännä    K ;
+Tra:eksennä   K ;
+Ine:essännä   K ;
+Ela:estännä   K ;
+All:elennä   K ;
+Ade:elännä    K ;
+Abl:etännä   K ;


LEXICON p3refpron 
+Gen:nä K ;
+Ill:heensä K ;
+Par:eensä K ;
+Par:iänsä K ;
+Par:eänsä K ; 
+Ess:enänsä    K ;
+Tra:eksensä   K ;
+Ine:essänsä   K ;
+Ela:estänsä   K ;
+All:elensä   K ;
+Ade:elänsä    K ;
+Abl:ltänsä   K ;


! LEXICON toinen
! +Nom: ;

LEXICON toisen
+Sg+Nom:nen     K ;
+Sg+Gen:se    n_PxK ;
+Sg+Ill:shee  n_PxK ;
+Sg+Par:sta   PxK ;
+Sg+Ess:sena   PxK ;
+Sg+Tra:seks   i_PxK ;
+Sg+Ine:sessa   PxK ;
+Sg+Ela:sesta   PxK ;
+Sg+All:sele   PxxK ;
+Sg+Ade:sela   PxK ;
+Sg+Abl:selta   PxK ;

+Pl+Nom:set     K ;
+Pl+Gen:ste    n_PxK ;
+Pl+Ill:shii  n_PxK ;
+Pl+Par:sia   PxK ;
+Pl+Ess:sina   PxK ;
+Pl+Tra:siks   i_PxK ;
+Pl+Ine:sissa   PxK ;
+Pl+Ela:sista   PxK ;
+Pl+All:sile   PxxK ;
+Pl+Ade:sila   PxK ;
+Pl+Abl:silta   PxK ;




LEXICON sgjoku_indef
+Nom:ku K ;
+Gen:nku K ;
+Ill:honki K ;
jokuinf ;


LEXICON pljoku_indef
+Gen:ttenki K ;
+Ill:hinki K ;
jokuinf ;


LEXICON jokuinf
+Par:taki K ; 
+Ess:naki    K ;
+Tra:ksiki   K ;
+Ine:ssaki   K ;
+Ela:staki   K ;
+All:lleki   K ;
+Ade:llaki    K ;
+Abl:lleki   K ; 


LEXICON sgmuut_indef
+Nom:pi K ;
+Gen:an K ;
+Ill:phaan K ;
+Par:ppaa K ;
+Par:maa K ; 
+Ess:panna    K ;
+Ess:inna    K ; 
+Tra:aksi   K ;
+Ine:assa    K ;
+Ela:asta    K ;
+All:alle    K ;
+Ade:alla    K ;
+Abl:alta    K ;


LEXICON plmuut_indef
+Gen:itten K ;
+Ill:phiin K ;
+Par:ppiita K ;
+Par:mia K ;
+Ess:pinna    K ;
+Ess:inna    K ; 
+Tra:iksi  K ;
+Ine:issa  K ;
+Ela:ista  K ;
+All:ille  K ;
+Ade:illa  K ;
+Abl:ilta  K ;



LEXICON yh_indef
+Nom:yksi       K ;
+Gen:yhđen     K ;
+Gen:yhen     K ; !đ
+Ill:yhtheen   K ;
+Par:yhtä    K ;
+Ess:yhtenä    K ;
+Tra:yhđeksi   K ;
+Ine:yhđessä   K ;
+Ela:yhđestä   K ;
+All:yhđele    K ;
+Ade:yhđelä    K ;
+Abl:yhđeltä   K ;


LEXICON kaik_kvant
+Sg+Nom:kaikki       K ;
+Sg+Gen:kaiken     K ;
+Sg+Ill:kaikkeen   K ;
+Sg+Par:kaikesta    K ;
+Sg+Ess:kaikkena    K ;
+Sg+Tra:kaikiksi   K ;
+Sg+Ine:kaikessa   K ;
+Sg+Ela:kaikesta   K ;
+Sg+All:kaikele    K ;
+Sg+Ade:kaikela    K ;
+Sg+Abl:kaikelta   K ;

+Pl+Nom:kaiket       K ; 
+Pl+Gen:kaikien     K ;
+Pl+Ill:kaikkiin   K ;
+Pl+Par:kaikista    K ;
+Pl+Ess:kaikkina    K ;
+Pl+Tra:kaikiksi   K ;
+Pl+Ine:kaikissa   K ;
+Pl+Ela:kaikista   K ;
+Pl+All:kaikile    K ;
+Pl+Ade:kaikila    K ;
+Pl+Abl:kaikilta   K ;


LEXICON koko_kvant
+Nom:       K ;


LEXICON joka_kvant
+Nom:       K ;


LEXICON jokhai_kvant
+Nom:       K ;
+Gen:nen    K ;
+Ill:heen  K ;
+Par:esta   K ;
+Ess:ena    K ;
+Tra:eksi   K ;
+Ine:essa   K ;
+Ela:esta   K ;
+All:ele    K ;
+Ade:ela    K ;
+Abl:elta   K ;


LEXICON jokai_kvant
+Nom:       K ;
+Gen:nen    K ;
+Ill:heen  K ;
+Par:esta   K ;
+Ess:ena    K ;
+Tra:eksi   K ;
+Ine:essa   K ;
+Ela:esta   K ;
+All:ele    K ;
+Ade:ela    K ;
+Abl:elta   K ;


!LEXICON jokainu_kvant
! +Nom:       # ;
 
LEXICON ainut_kvant
 +Nom:a       K ;
 +Gen:an     K ;
 +Ill:aan    K ;
 +Par:asta   K ;
 +Ess:ana    K ;
 +Tra:aksi   K ;
 +Ine:assa   K ;
 +Ela:asta   K ;
 +All:ale    K ;
 +Ade:ala    K ;
 +Abl:alta   K ;

LEXICON plainut_kvant
 +Nom:at       K ;
 +Gen:oin     K ;
 +Ill:oihin    K ;
 +Par:oista   K ;
 +Ess:aina    K ;
 +Tra:aiksi   K ;
 +Ine:oissa   K ;
 +Ela:oista   K ;
 +All:oile    K ;
 +Ade:oila    K ;
 +Abl:oilta   K ;

LEXICON itte_kvant
+Attr:e     K ;
+Nom:e      K ;
+Gen:en     K ;
+Ill:heen   K ;
+Par:ee     K ;
+Par:eä     K ;
+Par:iä     K ;
+Ess:enä    K ;
+Tra:eksi   K ;
+Ine:essä   K ;
+Ela:estä   K ;
+All:ele    K ;
+Ade:elä    K ;
+Abl:eltä   K ;

LEXICON kukin_kvant
+Nom:ki         K ;
+Nom:kin        K ;
+Gen:nki        K ;
+Ill:hnki       K ;
+Par:taki       K ;
+Ess:naki       K ;
+Tra:ksiki      K ;
+Ine:ssaki      K ;
+Ela:staki      K ;
+All:lleki      K ;
+Ade:llaki      K ;
+Abl:ltaki      K ;


LEXICON kekin_kvant ! ed. rinnakkaismuotoja
+Gen:nenki    K ;
+Ill:henki  K ;
+Par:taki   K ;
+Ess:näki    K ;
+Tra:ksiki   K ;
+Ine:ssäki   K ;
+Ela:stäki   K ;
+All:lleki    K ;
+Ade:lläki    K ;
+Abl:ltäki   K ;


LEXICON sgkum_kvant
+Nom:piki K ;
+Gen:manki K ;
+Ill:phaanki K ;
+Par:ppaaki K ; 
+Par:paaki K ;
+Ess:panaki    K ;
+Tra:maksiki   K ;
+Ine:massaki    K ;
+Ela:mastaki    K ;
+All:malleki    K ;
+Ade:mallaki    K ;
+Abl:maltaki    K ;


LEXICON plkum_kvant
+Nom:matki K ;
+Gen:ppinki K ; 
+Gen:mittenki K ;
+Ill:phiinki K ;
+Par:ppiiki K ;
+Par:piaki K ;
+Ess:pinaki    K ;
+Tra:miksiki   K ;
+Ine:missaki    K ;
+Ela:mistaki    K ;
+All:mileki   K ;
+Ade:milaki   K ;
+Abl:miltaki   K ;


LEXICON molem_kvant
+Nom:at K ;
+Gen:man K ;
+Ill:phaan K ;
+Par:ppaa K ;
+Ess:panna    K ; 
+Tra:aksi   K ;
+Ine:assa    K ;
+Ela:asta    K ;
+All:ale    K ;
+Ade:ila    K ;
+Abl:alta    K ;

LEXICON moni_kvant
+Sg+Nom:i K ;
+Sg+Par:ta K ;
+Sg+Gen:en K ;
+Sg+Ess:ena    K ;
+Sg+Tra:eksi   K ;
+Sg+Ine:essa   K ;
+Sg+Ela:esta   K ;
+Sg+All:ele   K ;
+Sg+Ade:ela    K ;
+Sg+Abl:elta   K ;
+Pl+Nom:et K ;
+Pl+Par:iq K ;
+Pl+Gen:3en K ;
+Pl+Ess:ina    K ;
+Pl+Tra:iksi   K ;
+Pl+Ine:issa   K ;
+Pl+Ela:ista   K ;
+Pl+All:ile   K ;
+Pl+Ade:ila    K ;
+Pl+Abl:ilta   K ;



LEXICON kielto
+Gen:nenkhään K ;
+Ill:nheenkhään K ;
+Par:thään K ;
+Ess:nenäkhään    K ;
+Tra:neksikhään   K ;
+Ine:nessäkhään   K ;
+Ela:nestäkhään   K ;
+All:nelekhään   K ;
+All:lheen   K ; 
+Ade:keläkhään    K ;
+Ade:thään    K ;
+Abl:neltäkhään   K ;
+Abl:lthään   K ; 


LEXICON mi_kielto
+Nom: K ;
+Gen:nkhään K ;
+Ill:hinkhään K ;
+Par:thään K ;
+Ess:nhään    K ;
+Tra:ksikhään   K ;
+Ine:shään   K ;
+Ela:sthään   K ;
+All:llekhään   K ; !m. kelheen, lisätty ed. leksikoon
+Ade:lhään    K ; !m. kethään
+Abl:thään   K ; !m. kelthään


LEXICON yht_kielto
+Nom:   K  ;
+Ill:heenkään   K ;
+Par:äkhään   K ;


LEXICON kump_kielto
+Ill:haankaan   K ;


LEXICON sgus_kvant
+Nom:see       K ;
+Nom:sea       K ;
+Nom:sie       K ;
+Gen:heen    K ;
+Gen:ean    K ;
+Gen:ian    K ;
+Ill:heesseen  K ;
+Ill:ehan  K ;
+Ill:ihan  K ;
+Par:heeta   K ;
+Par:eaa   K ;
+Par:iaa   K ;
+Ess:heena    K ;
+Ess:eana    K ;
+Ess:iana    K ;
+Tra:heeksi   K ;
+Tra:eaksi   K ;
+Tra:iaksi   K ;
+Ine:heessa   K ;
+Ela:heesta   K ;
+Ela:easta   K ;
+Ela:iasta   K ;
+All:heele    K ;
+All:ealle    K ;
+All:ialle    K ;
+Ade:heela    K ;
+Ade:ealla    K ;
+Ade:ialla    K ;
+Abl:heelta   K ;
+Abl:ealta   K ;
+Abl:ialta   K ;


LEXICON plushe_kvant
+Nom:eet       K ;
+Gen:itten    K ;
+Ill:issiin  K ;
+Par:ita   K ;
+Ess:ina    K ;
+Tra:iksi   K ;
+Ine:issa   K ;
+Ela:ista   K ;
+All:ile    K ;
+Ade:ila    K ;
+Abl:ilta   K ;


LEXICON plus_kvant
+Nom:eat    K ;
+Nom:iat    K ;


LEXICON plpaljo_kvant
+Ela:sta  K ;
+All:ile  K ;

LEXICON plmon_kvant
+All:ile    K ;



LEXICON doublecasepronouns

< j o m p:0 i:0 k:0 u:0 m:0 p:0 i:0 "+Pron":0 "+Indef":0 "+Sg":0> sgcases ;


LEXICON  sgcases
< "@U.pron.nom@" 0:p 0:i > Continuing ;
< "@U.pron.gen@" 0:m 0:a 0:n > Continuing ;
< "@U.pron.ill@" 0:p 0:h 0:a 0:a 0:n > Continuing ;
< "@U.pron.par@" 0:p 0:p 0:a 0:a > Continuing ;
< "@U.pron.par2@" 0:p 0:a 0:a > Continuing ;
< "@U.pron.ess@" 0:p 0:a 0:n 0:a > Continuing ;
< "@U.pron.tra@" 0:m 0:a 0:k 0:s 0:i > Continuing ;
< "@U.pron.ine@" 0:m 0:a 0:s 0:a 0:a > Continuing ;
< "@U.pron.ela@" 0:m 0:a 0:s 0:t 0:a > Continuing ;
< "@U.pron.all@" 0:m 0:a 0:l 0:e > Continuing ;
< "@U.pron.ade@" 0:m 0:a 0:l 0:a > Continuing ;
< "@U.pron.abl@" 0:m 0:a 0:l 0:t 0:a > Continuing ;


LEXICON Continuing
:kum  Endsgcases;

LEXICON  Endsgcases

< "@U.pron.nom@" "+Nom":0 0:p 0:i > K ; 
< "@U.pron.gen@" "+Gen":0 0:m 0:a 0:n > K ;
< "@U.pron.ill@" "+Ill":0 0:p 0:h 0:a 0:a 0:n > K ;
< "@U.pron.par@" "+Par":0 0:p 0:p 0:a 0:a > K ;
< "@U.pron.par2@" "+Par":0 0:p 0:a 0:a > K ; 
< "@U.pron.ess@" "+Ess":0 0:p 0:a 0:n 0:a > K ;
< "@U.pron.tra@" "+Tra":0 0:m 0:a 0:k 0:s 0:i > K ;
< "@U.pron.ine@" "+Ine":0 0:m 0:a 0:s 0:s 0:a > K ;
< "@U.pron.ela@" "+Ela":0 0:m 0:a 0:s 0:t 0:a > K ;
< "@U.pron.all@" "+All":0 0:m 0:a 0:l 0:e > K ; 
< "@U.pron.ade@" "+Ade":0 0:m 0:a 0:l 0:a > K ; 
< "@U.pron.abl@" "+Abl":0 0:m 0:a 0:l 0:t 0:a > K ;


LEXICON doublecasepronounspl

< j o m m:0 a:0 t:0 k:0 u:0 m:0 m:0 a:0 t:0 "+Pron":0 "+Indef":0 "+Pl":0 > plcases ;

!kohta, 
!jommat+Pron+Indef+Pl:jom                pljom_indef ;
!kummat+Pron+Indef+Pl:kum                plkum_indef ;


LEXICON  plcases
< "@U.pron.nom@" 0:m 0:a 0:t >              Continues ;
< "@U.pron.gen@" 0:m 0:p 0:i 0:i 0:n >      Continues ;
< "@U.pron.gen2@" 0:m 0:i 0:t 0:t 0:e 0:n > Continues ;
< "@U.pron.ill@" 0:p 0:h 0:i 0:i 0:n >      Continues ;
< "@U.pron.par@" 0:p 0:p 0:i 0:i >          Continues ;
< "@U.pron.par2@" 0:p 0:i 0:i >             Continues ;
< "@U.pron.ess@" 0:p 0:i 0:n 0:a >          Continues ;
< "@U.pron.tra@" 0:m 0:i 0:k 0:s 0:i >      Continues ;
< "@U.pron.ine@" 0:m 0:i 0:s 0:a 0:a >      Continues ;
< "@U.pron.ela@" 0:m 0:i 0:s 0:t 0:a >      Continues ;
< "@U.pron.all@" 0:m 0:i 0:l 0:e >          Continues ;
< "@U.pron.ade@" 0:m 0:i 0:l 0:a >          Continues ;
< "@U.pron.abl@" 0:m 0:i 0:l 0:t 0:a >      Continues ;


LEXICON Continues
:kum  Endplcases;

LEXICON  Endplcases

< "@U.pron.nom@" "+Nom":0 0:m 0:a 0:t > K ; 
< "@U.pron.gen@" "+Gen":0 0:p 0:p 0:i 0:i 0:n > K ;
< "@U.pron.gen@" "+Gen":0 0:m 0:i 0:t 0:t 0:e 0:n > K ;
< "@U.pron.ill@" "+Ill":0 0:p 0:h 0:i 0:i 0:n > K ;
< "@U.pron.par@" "+Par":0 0:p 0:p 0:i 0:i > K ;
< "@U.pron.par2@" "+Par":0 0:p 0:i 0:i > K ; 
< "@U.pron.ess@" "+Ess":0 0:p 0:i 0:n 0:a > K ;
< "@U.pron.tra@" "+Tra":0 0:m 0:i 0:k 0:s 0:i > K ;
< "@U.pron.ine@" "+Ine":0 0:m 0:i 0:s 0:s 0:a > K ;
< "@U.pron.ela@" "+Ela":0 0:m 0:i 0:s 0:t 0:a > K ;
< "@U.pron.all@" "+All":0 0:m 0:i 0:l 0:e > K ; 
< "@U.pron.ade@" "+Ade":0 0:m 0:i 0:l 0:a > K ; 
< "@U.pron.abl@" "+Abl":0 0:m 0:i 0:l 0:t 0:a > K ;

